臺灣高雄地方法院刑事判決　　　　　　　　　　　　九十一年度訴字第一九八八號
　　公　訴　人　臺灣高雄地方法院檢察署檢察官
　　被　　　告　乙○○
右列被告因偽造文書等案件，經檢察官提起公訴（九十一年度偵字第八○八八號），
本院判決如左：
    主  文
乙○○行使偽造私文書，足以生損害於他人，處有期徒刑參月，如易科罰金，以參佰
元折算壹日，緩刑貳年。
未扣案之行動電話ＳＩＭ卡壹張、偽造之「丁○○」印章壹枚、中華電信股份有限公
司行動電話業務租用申請書客戶留存聯（含「丁○○」印文壹枚）及該申請書之公司
、代理商、經銷商留存聯共參紙上所偽造之「丁○○」印文共參枚均沒收之。
    事  實
一、乙○○明知未經丁○○同意，竟基於偽造印章、行使偽造私文書及意圖為自己不
    法所有之犯意，先於不詳時間、地點，委由不知情之某刻印店人員，偽造丁○○
    印章一枚，復於民國九十年十月初某日，在高雄市○○區○○路一一五號女友甲○○開設之美容院內，將丁○○身分證影本一份及偽刻之丁○○印章一枚，交由
    不知情之神腦國際股份有限公司（下稱神腦國際公司）門市部工讀生丙○○，委
    其代填中華電信股份有限公司（下稱中華電信公司）行動電話業務租用申請書（
    一式共白、藍、綠、紅四聯，由中華電信公司、神腦國際公司、經銷商及客戶分
    別留存），並在上開行動電話業務租用申請書各聯之客戶簽章欄內偽造丁○○之
    印文共四枚，而由丙○○於同年月七日持向中華電信公司臺灣南區電信分公司屏
    東營運處，冒用丁○○名義申請行動電話0000000000門號，使中華電
    信公司陷於錯誤而核准乙○○租用該門號，並交付上開門號之ＳＩＭ卡一張，供
    其撥打使用，足生損害於丁○○及中華電信公司電信資料管理之正確性；又乙○○並無清償行動電話通話費用之意，竟承前意圖為自己不法所有之概括犯意，自
    同年月九日起至翌日止，於不詳地點，先後十三次撥打前開行動電話號碼，使中
    華電信公司陷於錯誤而提供通話服務，藉以詐得免費使用行動電話通信之財產上
    不法利益，共計新台幣一萬零七百七十六元。
二、案經高雄市政府警察局苓雅分局報請臺灣高雄地方法院檢察署偵查起訴。
    理  由
一、右揭犯罪事實，業據被告乙○○於本院審理時坦承不諱，核與證人甲○○於警詢
    、偵查、本院審理及證人丁○○、丙○○於警詢、本院審理時之證述相符，復有
    中華電信公司臺灣南區電信分公司屏東營運處九十年十一月二十日屏服字第九○○○六○○三三六號函及所檢附之行動電話業務租用申請書影本、被害人丁○○
    之切結書影本及中華電信通聯紀錄及帳單、中華電信公司臺灣南區電信分公司屏
    東營運處九十一年九月二日屏服一（九一）字第○○三八號函、中華電信公司臺
    灣南區電信分公司高雄營運處九十一年九月二十三日高服字第九一○○六一○三
    八三號函各一紙附卷可稽，足徵被告之自白與事實相符，本案罪證明確，其犯行
    堪以認定。
二、按行動電話ＳＩＭ卡，可供通訊使用，且在一定條件下具有可轉讓性，具有相當
    之財產價值。依電信公司一般定型化契約之約定，雖行動電話門號ＳＩＭ卡之所
    有權仍屬於電信公司本身，卻得因私下之出售、轉讓行為而造成事實上所有權之
    移轉，得以刑法中詐欺取財罪之「物」論之。被告以丁○○身份證影本及偽刻印
    章一枚，冒名申請行動電話門號，致使中華電信公司誤以為係丁○○申辦，而提
    供門號及通訊服務，影響中華電信公司資料管理之正確性，同時造成其帳款催收
    困難與丁○○被追繳通話費之損害；核其所為係犯刑法第二百十條、第二百十六
    條之行使偽造私文書罪、第三百三十九條第一項之詐欺取財罪及第二項之詐欺得
    利罪。被告利用不知情之某刻印店人員及丙○○分別偽刻印章、填寫行動電話業
    務租用申請書並偽造印文之行為，係屬間接正犯。被告偽刻印章，又接續於行動
    電話業務租用申請書各聯上偽造印文之行為，均為偽造文書之階段行為（最高法
    院四十四年臺上字第八六四號判例參照）；且偽造文書後復持以行使，其偽造文
    書之低度行為，應為行使之高度行為所吸收，均不另論罪。被告自九十年十月九
    日起至翌日止，先後十三次詐欺得利之犯行，時間緊接，所犯罪名相同，顯係基
    於概括犯意為之，為連續犯，應論以一罪，並加重其刑。其所犯上開行使偽造私
    文書罪及詐欺取財罪、詐欺得利罪間，有方法結果之牽連關係，為牽連犯，應依
    刑法第五十五條之規定，從一重之行使偽造私文書罪處斷。公訴人雖未就詐欺取
    財犯行起訴，惟此部分與前開起訴之行使偽造私文書、詐欺得利部分有牽連犯之
    裁判上一罪關係，應為起訴效力所及，基於審判不可分原則，本院自應併予審理
    。爰審酌被告持他人身份證影本及偽刻之印章，冒用他人名義申辦行動電話使用
    ，嚴重影響通訊交易秩序，及提供行動電話通話服務之中華電信公司與真正名義
    人之權益，惟於犯後尚能坦承犯行，其盜撥之費用尚非甚鉅，並已全額清償完畢
    ，此有證人丁○○於警詢時之証述可憑，及其犯罪動機、目的、智識程度等一切
    情狀，量處如主文所示之刑，並諭知易科罰金之折算標準。另被告前未曾受有期
    徒刑以上刑之宣告，有臺灣高雄地方法院被告院內索引卡紀錄表一份可稽，其因
    一時失慮，偶罹刑典，惟事後已坦承不諱，深具悔意，且已繳清盜撥之通信費用
    ，信其經此偵審程序後，應知警惕而無再犯之虞，本院因認所宣告之刑，以暫不
    執行為適當，爰宣告緩刑二年，以啟自新。該行動電話業務租用申請書一式共四
    聯，被告於其中三聯之客戶簽章欄內偽造之「丁○○」印文三枚（另外一枚係附
    著於中華電信公司行動電話業務租用申請書客戶留存聯上，爰與該偽造之文書併
    同沒收）及該偽造之印章一枚，雖未扣案，然無證據證明均已滅失，併依刑法第
    二百十九條規定沒收之；至於該行動電話業務租用申請書客戶留存聯一紙（含偽
    造之印文一枚）及行動電話ＳＩＭ卡一張，係被告犯罪所得之物，雖未扣案，惟
    亦無證據證明業已滅失，應依刑法第三十八條第一項第三款規定沒收之；至於行
    動電話業務租用申請書一式共四聯，其中由中華電信公司、神腦國際公司、經銷
    商所分別留存之三聯，已作為其等之內部文件，而非被告所有，爰不予宣告沒收
    ，附此敘明。
據上論斷，應依刑事訴訟法第二百九十九條第一項前段、刑法第二百十六條、第二百
十條、第三百三十九條第一項、第二項、第二百十七條、第五十五條、第四十一條第
一項、第七十四條第一款、第二百十九條、第三十八條第一項第三款，罰金罰鍰提高
標準條例第一條、第二條前段，判決如主文。
中      華      民      國      九十一     年      十一     月    八    日
                                  臺灣高雄地方法院刑事第二庭
                                  審判長  法  官    陳明富
                                          法  官    李代昌
                                          法  官    洪珮婷
右正本證明與原本無異。
如不服本判決，應於判決送達後十日內，向本院提出上訴狀。
                                          書記官    光聰
中      華      民      國      九十一     年      十一     月   十五   日
